【裁判字號】    95,裁,6
【裁判日期】    950111
【裁判案由】    有關教育事務
【裁判全文】
最  高  行  政  法  院  裁  定
                                     95年度裁字第00006號
上  訴  人  甲○○
被 上訴 人  國立高雄大學
代  表  人  乙○○
上列當事人間因有關教育事務事件，上訴人對於中華民國93年7
月30日高雄高等行政法院92年度訴字第1257號判決，提起上訴，
本院裁定如下：
    主  文
上訴駁回。
上訴審訴訟費用由上訴人負擔。
    理  由
一、按對於高等行政法院判決上訴，非以其違背法令為理由，不
    得為之，行政訴訟法第242條定有明文。是對於高等行政法
    院判決上訴，若未具體說明原判決違背何項法令、不適用或
    如何適用不當之具體情事，即非主張原判決違背法令以為上
    訴理由，其上訴不應准許。
二、上訴人參加被上訴人民國92學年度法律學系碩士班招生考試
    ，經該校以92學年度碩士班招生考試第一階段成績單通知上
    訴人之筆試原始成績為：民法12分、刑法9分、商事法10分
    、行政法6分，合計37分，將原始成績合計後除以4再乘以0.
    8，得到第一階段總成績合計7.4分，未達第一階段最低錄取
    標準33.4分，未能參加面試而未錄取；嗣經上訴人於92年5
    月5日向該校申請複查成績，經該校調閱筆試原始資料，認
    評分與登錄並無違誤，而於92年5月13日回覆原始成績複查
    無誤。上訴人不服，提起訴願，遭決定駁回；遂提起本件行
    政訴訟，請求：（一）訴願決定及原處分撤銷。（二）被上
    訴人對於該校92學年度研究所碩士班法律學系研究所招生，
    應依上訴人之請求，作成補錄取上訴人之行政處分。經原審
    判決駁回。
三、上訴意旨略以：原審判決書中，謂事實甲、乙、丙中關於被
    上訴人部分與判決理由一、二部分、三之前段，上訴人已詳
    備於抗辯書狀中，法官未採取由被上訴人反辯方式反證其答
    辯法律事實真偽，昧於曲解截斷司法院釋字第319號、第380
    號與大學法第1條法律內容，即屬當然違法。權利與權力相
    對與絕對之應作為與非作為之責任與義務關係，可詳見上訴
    人聲請釋憲書狀，其中權力與權利可參酌五南圖書公司出版
    之中國法制史。法官未在學理與事實驗證中，裁量平衡檢視
    兩造答辯與抗辯真偽方法，一直昧於學理部分，且判決誤引
    前開律法謂在中華民國憲法行政組織下有司法權力不逮不及
    之處，及謂化外之域，自貶法官權力位階，律法有約束不及
    之人、事、物，是為缺憾訟因云云，並未具體說明原審判決
    違背何項法令、不適用或如何適用不當之具體情事，即非主
    張原審判決違背法令以為上訴理由，依首開規定及說明，其
    上訴為不合法，應予駁回。
四、依行政訴訟法第249條第1項前段、第104條、民事訴訟法第
    95條、第78條，裁定如主文。
中    華    民    國    95    年    1     月    11    日
                  第四庭審判長法  官  趙  永  康
                              法  官  鄭  淑  貞
                              法  官  侯  東  昇
                              法  官  黃  淑  玲
                              法  官  林  文  舟
以  上  正  本  證  明  與  原  本  無  異
中    華    民    國    95    年    1     月    11    日
                              書記官  莊  俊  亨


司法院資訊處製作；財團法人民間司法改革基金會備份。
